【裁判字號】    95,訴,2025
【裁判日期】    950808
【裁判案由】    毒品危害防制條例
【裁判全文】
臺灣臺中地方法院刑事判決              95年度訴字第2025號
公  訴  人  臺灣臺中地方法院檢察署檢察官
被      告  甲○○
                    6號
上列被告因毒品危害防制條例案件，經檢察官提起公訴（95年度
毒偵字第2280號），被告於本院行準備程序時，就被訴事實為有
罪之陳述，經受命法官聽取當事人意見後，由本院合議庭裁定以
簡式審判程序審理，判決如下：
    主  文
甲○○連續施用第一級毒品，累犯，處有期徒刑壹年肆月。
    犯罪事實
一、甲○○曾於民國（下同）八十七年間犯贓物罪，經臺灣高等
    法院臺中分院於八十八年八月十二日判決有期徒刑五月，如
    易科罰金，以三百元折算一日確定；又於八十八年間犯贓物
    罪，經本院於八十八年八月三十日判決有期徒刑一年確定；
    又於八十七年間犯違反槍砲彈藥刀械管制條例罪，經臺灣高
    等法院臺中分院判處有期徒刑一年四月，上訴後經最高法院
    於八十八年九月十六日駁回上訴確定；嗣前開三罪經定應執
    行有期徒刑二年六月。又於八十八年間犯施用第一級、第二
    級毒品罪，經臺灣高等法院臺中分院分別於八十九年十一月
    二十七日、八十九年十一月七日判處有期徒刑一年六月、十
    月確定；又於八十八年間犯藏匿人犯罪，經本院於八十九年
    十一月二十七日判處有期徒刑三月確定；嗣前開所犯之三罪
    經定應執行有期徒刑二年一月確定。其後前開二案接續執行
    ，九十三年七月十三日獲准假釋，九十四年一月十五日假釋
    期滿執行完畢。另甲○○於八十八年間因施用第一、二級毒
    品，送觀察、勒戒結果，有繼續施用之傾向，經本院裁定令
    入戒治處所施以強制戒治，因無繼續戒治之必要，復於八十
    九年十月十二日經裁定停止戒治，所餘戒治期間，付保護管
    束，於九十年一月十日保護管束期滿執行完畢。詎其未能戒
    絕毒癮，復基於施用第一級毒品海洛因之概括犯意，自九十
    四年十二月三十一日起，至九十五年三月二十二日二十二時
    許止，在臺中縣潭子鄉○○路○段、潭興路三段之「統一精
    工加油站」廁所內，以將第一級毒品海洛因摻入菸品內，再
    加以吸食之方式，施用第一級毒品海洛因多次。嗣於九十五
    年三月二十三日十二時三十分許，在台中縣潭子鄉○○村○
    ○路○段四九三巷五十三號前，因涉嫌竊盜案件為警查獲，
    並查悉上情。
二、案經臺中縣警察局豐原分局報請臺灣臺中地方法院檢察署檢
    察官偵查起訴。
    理  由
一、訊據被告對於前揭犯罪事實坦承不諱，而被告於九十五年三
    月二十三日查獲當日經警採集尿液送鑑結果，確呈嗎啡陽性
    反應，有九十五年三月三十日中山醫學大學附設醫院檢驗科
    藥物檢測中心尿液檢驗報告書一紙附卷可參，足徵被告施用
    海洛因之自白與犯罪事實相符。又被告於八十八年間因施用
    第一、二級毒品，送觀察、勒戒結果，有繼續施用之傾向，
    經本院裁定令入戒治處所施以強制戒治，因無繼續戒治之必
    要，復於八十九年十月十二日經裁定停止戒治，所餘戒治期
    間，付保護管束，於九十年一月十日保護管束期滿執行完畢
    等情，有臺灣臺中地方法院檢察署刑案資料查註紀錄表及臺
    灣高等法院被告全國前案紀錄表各一件在卷可查，被告於強
    制戒治執行完畢後，五年內再犯本件施用毒品罪，事證明確
    。被告犯行洵堪認定。
二、核被告所為，係犯毒品危害防制條例第十條第一項之施用第
    一級毒品。被告持有第一級毒品海洛因進而施用之，其持有
    之低度行為應為施用之高度行為所吸收，不另論罪。惟按，
    被告行為後，刑法第五十六條之連續犯，業經總統於九十四
    年二月二日以華總一義字第Ｚ0000000000號令修
    正公布，並刪除刑法第五十六條規定，且自九十五年七月一
    日起施行，此刪除雖非犯罪構成要件之變更，但顯已影響行
    為人刑罰之法律效果，自屬法律有變更，而被告多次施用第
    一級毒品犯行，依修正前刑法本可分別依連續犯論以裁判上
    一罪，依新法則應數罪併罰，新法顯然不利於被告，經比較
    新舊法結果，新法並無較有利於被告之情形，依刑法第二條
    第一項前段之規定，本案仍應適用修正前即行為時刑法第五
    十六條規定論罪科刑。是以，被告連續多次施用第一級毒品
    之犯行，時間緊接，觸犯構成要件相同之罪名，顯係基於概
    括犯意而反覆為之，為連續犯，應依修正前刑法第五十六條
    規定，論以一罪，並加重其刑。被告前於八十七年間犯贓物
    罪，經臺灣高等法院臺中分院於八十八年八月十二日判決有
    期徒刑五月，如易科罰金，以三百元折算一日確定；又於八
    十八年間犯贓物罪，經本院於八十八年八月三十日判決有期
    徒刑一年確定；又於八十七年間犯違反槍砲彈藥刀械管制條
    例罪，經臺灣高等法院臺中分院判處有期徒刑一年四月，上
    訴後經最高法院於八十八年九月十六日駁回上訴確定；嗣前
    開三罪經定應執行有期徒刑二年六月。又於八十八年間犯施
    用第一級、第二級毒品罪，經臺灣高等法院臺中分院分別於
    八十九年十一月二十七日、八十九年十一月七日判處有期徒
    刑一年六月、十月確定；又於八十八年間犯藏匿人犯罪，經
    本院於八十九年十一月二十七日判處有期徒刑三月確定；嗣
    前開所犯之三罪經定應執行有期徒刑二年一月確定。其後前
    開二案接續執行，九十三年七月十三日獲准假釋，九十四年
    一月十五日假釋期滿執行完畢等情，有臺灣臺中地方法院檢
    察署刑案資料查註紀錄表及臺灣高等法院被告全國前案紀錄
    表各一件附卷可稽，茲於五年以內再故意犯本件有期徒刑以
    上之罪，不論依修正前之刑法第四十七條，或修正後之刑法
    第四十七條第一項之規定，均構成累犯，對被告而言並無有
    利或不利之情形，自不生新舊法比較之問題，應逕依修正前
    之刑法第四十七條，論以累犯，並遞加重其刑。爰審酌被告
    前因施用毒品案件，經送強制戒治，仍一再施用毒品，惟其
    於本院審理中坦承犯行，尚有悔意之犯後態度，且施用毒品
    者均有相當程度之生理成癮性及心理依賴性，其犯罪心態與
    一般刑事犯罪之本質並不相同，容應以病人之角度為考量，
    並側重適當之醫學治療及心理矯治為宜，量刑不宜過重等一
    切情狀，量處如主文所示之刑。
據上論斷，應依刑事訴訟法第二百七十三條之一第一項、第二百
九十九條第一項前段，毒品危害防制條例第十條第一項，刑法第
十一條、第二條第一項前段、修正前刑法第五十六條、第四十七
條，判決如主文。
本案經檢察官乙○○到庭執行職務。
中    華    民    國    95    年    8    月    8    日
                  刑事第三庭    法  官  吳 進 發
以上正本證明與原本無異。
如不服本判決，應於收受送達後10日內向本院提出上訴書狀（應
附繕本）。
                                書記官  李 國 敬
中    華    民    國    95    年    8    月    8    日
附錄論罪科刑法條：
毒品危害防制條例第10條第1項
施用第一級毒品者，處 6 月以上 5 年以下有期徒刑。


司法院資訊處製作；財團法人民間司法改革基金會備份。
